【裁判字號】    98,交聲,1496
【裁判日期】    990326
【裁判案由】    聲明異議
【裁判全文】
臺灣臺南地方法院交通事件裁定        98年度交聲字第1496號
移送機關    交通部公路總局嘉義區監理所麻豆監理站
異議人即
受處分人    甲○○
上列異議人即受處分人因違反道路交通管理處罰條例案件，對於
交通部公路總局嘉義區監理所麻豆監理站民國98年10月28日所為
之裁決處分（處分案號：麻監裁罰字第裁75-BB0000000號）聲明
異議，本院裁定如下：
    主  文
異議駁回。
    理  由
一、原處分意旨略以：受處分人即異議人甲○○（下稱異議人）
    騎乘其所有車牌號碼J67-868 號重型機車，於民國98年4 月
    11日20時13分許，在高雄市○○路與新田路之交岔路口時，
    因駕車行經設有燈光號誌管制之交岔路口闖紅燈，經高雄市
    政府警察局交通警察大隊員警由該路口所設置之自動照相儀
    器拍照後逕行製單舉發。嗣經移送機關即交通部公路總局嘉
    義區監理所麻豆監理站，依道路交通管理處罰條例第53條第
    1 項、第63條第1 項第3 款及違反道路交通管理事件統一裁
    罰基準表之規定，裁處異議人罰鍰新臺幣（下同）4,500 元
    ，並記違規點數3 點等處分。
二、本件聲明異議意旨略以：異議人委託陳勇志代申訴交通違規
    事件一直無下文，當收到最高罰鍰裁決書時，方得知因管理
    大樓信箱老舊，以致公文掉至夾層未發現，而延誤繳款期限
    ，因而為此聲明異議，請求繳納最低罰鍰等語。
三、按汽車駕駛人，行經有燈光號誌管制之交岔路口闖紅燈者，
    處1,800 元以上5,400 元以下罰鍰，並予記違規點數3 點，
    道路交通管理處罰條例第53條、第63條第1 項第3 款分別定
    有明文。又按處理違反道路交通管理事件，有關文書送達之
    程序，依行政程序法之規定，違反道路交通管理事件統一裁
    罰基準及處理細則第5 條定有明文。再按送達，於應受送達
    人之住居所、事務所或營業所為之。但在行政機關辦公處所
    或他處會晤應受送達人時，得於會晤處所為之；於應送達處
    所不獲會晤應受送達人時，得將文書付與有辨別事理能力之
    同居人、受僱人或應送達處所之接收郵件人員，行政程序法
    第72條第1 項、第73條第1 項分別定有明文。
四、經查：
(一)異議人騎乘其所有車牌號碼J67-868 號重型機車，於98年4
    月11日20時13分許，在高雄市○○路與新田路之交岔路口時
    ，因駕車行經設有燈光號誌管制之交岔路口闖紅燈，經高雄
    市政府警察局交通警察大隊員警由該路口所設置之自動照相
    儀器拍照後逕行製單舉發等情，有高雄市政府警察局98年4
    月28日高市警交相字第BB0000000 號舉發違反道路交通管理
    事件通知單1 紙及違規舉發採證照片2 幀在卷可稽，且異議
    人對上揭違規之事實並不爭執，是異議人上開違規行為，應
    足認定。
(二)異議人固以前詞置辯，然移送機關業於98年6 月19日以嘉監
    麻字第0980108668號函回覆異議人違規陳情案查處情形，並
    於98年6 月22日以掛號郵寄至異議人所陳報之聯絡地址「高
    雄縣鳳山市○○街12號18樓」，此有異議人提出之交通違規
    案件陳述書、移送機關98年6 月19日嘉監麻字第0980108668
    號函及掛號郵件收件回執各1 紙在卷可稽，且異議人對於上
    開送達地址不爭執。則該送達雖不獲會晤應受送達人即異議
    人，然已於98年6 月22日由其受雇之管理員代為收受無訛，
    並有上開掛號郵件收件回執上所蓋之康庭大喜市管理委員會
    收發章戳附卷可憑，揆諸前揭說明，其送達程序自無違誤。
    是異議人縱因信箱老舊，以致公文掉至夾層未發現，亦係異
    議人個人之過失，尚不影響上開行政文書已合法送達之效力
    。
五、綜上所述，異議人騎乘其所有車牌號碼J67-868 號重型機車
    ，確有於上開時、地行經設有燈光號誌管制之交岔路口闖紅
    燈之違規行為，應堪認定。故移送機關依道路交通管理處罰
    條例第53條第1 項、第63條第1 項第3 款及違反道路交通管
    理事件統一裁罰基準表之相關內容規定，認異議人逾應到案
    期限60日以上，裁處異議人最高罰鍰4,500 元，並記違規點
    數3點，核無違誤。本件異議無理由，應予駁回。
六、據上論斷，應依道路交通管理處罰條例第87條第2 項，道路
    交通案件處理辦法第19條，裁定如主文。
中    華    民    國    99    年    3     月    26    日
                  交通法庭法  官  鄭燕璘
以上正本證明與原本無異。
如不服本裁定應於送達後5日內向本院提出抗告狀（應附繕本）
。
                          書記官  蔡明峰
中    華    民    國    99    年    3     月    26    日

司法院資訊處製作；財團法人民間司法改革基金會備份。
